## Elaine Silva da Cruz

Idade: 34 anos

Estado civil: Solteira

Endereço: Rua Manoel Camilo de Almeida, Sobradinho, Santo Antônio de Jesus - Bahia

(75) 98808-3416 (Oi)

Q (75) 99263-7653 (Tim)

elainesc\_agr@yahoo.com.br

http://lattes.cnpq.br/7975123097593706

### **RESUMO PROFISSIONAL**

Engenheira Agrônoma, com experiência em educação e pesquisas voltadas ao pré-melhoramento genético de plantas. Sólidos conhecimentos em i) planejamento, coordenação e execução de atividades de projetos de pesquisa ii) montagem, condução e avaliação de ensaios experimentais em laboratório e em campo iii) coleta, documentação e análise estatística dos dados. Atuação em diferentes instituições de pesquisa e ensino, onde contribuiu para o desenvolvimento científico destas a partir das pesquisas desenvolvidas.

### **OBJETIVO**

Atuar como Docente

# FORMAÇÃO ACADÊMICA

• Doutorado em Produção Vegetal – Universidade Estadual de Santa Cruz (UESC)

Início: março 2015

Conclusão: fevereiro 2019

Mestrado em Recursos Genéticos Vegetais - Universidade Federal do Recôncavo da Bahia

(UFRB)

Início: março 2012 Conclusão: maio 2014

• Graduação em Engenharia Agronômica - Universidade Federal do Recôncavo da Bahia

(UFRB).

Início: agosto 2006

Conclusão: setembro 2011

## EXPERIÊNCIA PROFISSIONAL

### Embrapa Mandioca e Fruticultura

- Cargo: Bolsista de Pesquisa Científica e Tecnológica
- **Período:** 07/2015- 02/2019.
- Principais atividades:
- Responsável pela avaliação de diferentes porta-enxertos cítricos com base em análises hídricas, fisiológicas, do sistema radicular (biometria, condutividade hidráulica e anatomia) e de produção e qualidade de frutos, desempenhando atividades em laboratório, casa de vegetação e em campo;
- Planejamento, montagem, condução e avaliação de ensaios experimentais;
- Coleta, organização, documentação e análise estatística de dados;
- Elaboração de projeto de pesquisa, artigo científico e resumos técnicos;
- Coordenação e orientação de atividades de aluno de iniciação científica, vinculado ao projeto.

### Universidade Federal do Recôncavo da Bahia (UFRB)

- Cargo: Estágio docência no Programa de Pós-Graduação
- **Período:** semestres letivos 2013 e 2015.
- Principais atividades:
- Responsável por planejar e ministrar aulas no ensino superior e avaliar em provas e seminários os discentes do curso de Agronomia.

#### Universidade Federal do Recôncavo da Bahia (UFRB)

- Cargo: Bolsista de Pesquisa Científica e Tecnológica
- **Período:** 03/2012 05/2014
- Principais atividades:
- Responsável pela caracterização de fruteira nativa com base em descritores morfoagronômicos e molecular, desempenhando práticas laboratoriais e em casa de vegetação;
- Elaboração de projeto de pesquisa, relatórios técnicos, artigo e resumos científicos, análise de dados;
- Coleta, organização, documentação e análise estatística de dados;

 Coordenação e orientação de atividades de alunos de iniciação científica júnior, vinculados ao projeto.

## **QUALIFICAÇÕES E ATIVIDADES COMPLEMENTARES**

- Curso Educação a Distância. IFRS 2020 25h.
- Curso Qualidade de Cursos em Educação a Distância. IFRS 2020 30h.
- Curso Tecnologias na Educação: Docência e Tutoria EaD. IFMG 2020 30h.
- Curso Formação de facilitadores de aprendizagem. ENAP 2020 40h.
- Curso Segurança em laboratórios: aspectos ambientais e ocupacionais. UNIFESP 2020 60h.
- Curso Educação Ambiental. UNINTER 2020 90h.
- Curso Avaliação de Impactos Ambientais. UNINTER 2020 72h.
- Curso Fundamentos de Estatística. CAPES 2020 60h.
- Curso Tecnologias da Informação e Comunicação. UFG 2019 60h.
- Curso Introdução à gestão de projetos. Fundação Bradesco 2019 10h.
- I Seminário Estudantil de Pesquisa, Inovação e Pós-Graduação. UFRB 2013.
- I Simpósio da Rede Recursos Genéticos Vegetais. SBRGV Cruz das Almas/Ba 2013.
- Curso de Inglês Breaking Free. Fisk English Course 2012–50h.
- Curso de Inglês Spreading Wings. Fisk English Course 2012–50h.

### **HABILIDADES DE INTERESSE**

- Informática: conhecimento avançado nos pacotes Office da Microsoft (Word, Excel, Power Point) e do LibreOfficie (LibreOfficie Writer, LibreOfficie Calc).
  - Habilidade com softwares estatísticos.

## **INFORMAÇÕES ADICIONAIS**

- Trabalhos científicos publicados em periódicos/seminários/congressos, incluindo apresentações orais e em pôster, com destaque ao recebimento de um prêmio de melhor trabalho.
  - Participação em bancas de avaliação de trabalhos de conclusão de curso.
  - Participação em comissão organizadora de evento científico para graduação e pósgraduação.
  - Flexibilidade de horário e disponibilidade para mudança de cidade.